臺灣高等法院刑事裁定
110年度抗字第1132號
抗告人即
聲明異議人  孫忠誠




上列抗告人因聲明異議案件，不服臺灣士林地方法院中華民國11
0年6月21日裁定（110年度聲字第680號），提起抗告，本院裁定
如下：
    主  文
抗告駁回。                                              
    理  由
一、原裁定意旨略以：抗告人即聲明異議人(下稱抗告人)孫忠誠
    因違反毒品危害防制條例案件，經原審法院以以109年度毒
    聲字第62號裁定送觀察、勒戒後，因認有繼續施用毒品之傾
    向，再經原審法院以110年度毒聲字第60號裁定令入戒治處
    所強制戒治，其期間為6個月以上，至無繼續強制戒治之必
    要為止，但最長不得逾1年，抗告人不服提起抗告，復經本
    院以110年度毒抗字第193號裁定駁回抗告確定，並於民國11
    0年2月2日入法務部○○○○○○○○執行強制戒治，嗣經臺灣士林
    地方檢察署檢察官向原審法院聲請免其強制戒治處分之執行
    ，經原審法院於同年5月17日以110年度毒聲字第466號裁定
    免予繼續執行，抗告人已於110年5月20日免除強制戒治處分
    執行出所，接續執行另案有期徒刑。抗告人雖以：其因戒治
    留置於新店戒治所之110年2月2日至同年5月19日期間共108
    日，是否可請檢察官主持公道，准予折抵抗告人執行中之徒
    刑為由，向原審聲明異議。惟查，抗告人既經原審法院裁定
    免予繼續執行強制戒治處分，並經檢察官釋放後接續執行另
    案有期徒刑，檢察官指揮執行強制戒治之處分已執行終了，
    即無以聲明異議程序救濟之實益。從而，聲明異議人提起本
    件聲明異議，為無理由，應予駁回等語。　　
二、抗告意旨略以：抗告人主要訴求自救，自3月26日「政府從
    新從寬之德政」，為何有人自3月26日以後陸續釋放，或返
    監繼續執行有期徒刑，抗告人自3月28日後一直期待能返監
    繼續執行，對於這段羈押留置期間，對抗告人的人權利益損
    失巨大，懇請檢察官能為抗告人設想，依法提出抗告云云。
三、按刑事訴訟法第484條「受刑人或其法定代理人或配偶以檢
    察官執行之指揮為不當者，得向諭知該裁判之法院聲明異議
    」之規定，係為保障受刑罰或保安處分執行之人之利益而設
    之救濟程序。受刑人（含受處分人）或其他有異議權人對於
    檢察官執行之指揮聲明異議之時機，應以檢察官指揮執行之
    刑罰或保安處分正在執行中為前提，如檢察官指揮執行之刑
    罰或保安處分已經執行完畢，即無復以聲明異議程序予以救
    濟之實益可言（最高法院99年度台抗字第212號、100年度台
    抗第589號、102年度台抗字第1102號、105年台抗字第944號
    裁定意旨參照）。申言之，刑事訴訟法第484條規定之聲明
    異議，係請求撤銷、變更檢察官執行指揮之處分之意，蓋檢
    察官指揮執行必有所處分，若處分不當，自應有救濟之途，
    因許聲明異議，以求撤銷或變更原處分，惟若執行終了，已
    無聲明實益，自不許其再事異議。
四、經查：
  ㈠抗告人前因施用第二級毒品案件，經原審法院以109年度毒聲
    字第62號裁定送觀察、勒戒後，因認有繼續施用毒品之傾向
    ，再經原審法院以110年度毒聲字第60號裁定令入戒治處所
    強制戒治，其期間為6個月以上，至無繼續強制戒治之必要
    為止，但最長不得逾1年，異議人不服提起抗告，復經本院
    以110年度毒抗字第193號裁定駁回抗告確定，並於110年2月
    2日入法務部○○○○○○○○執行強制戒治。嗣經臺灣士林地方檢
    察署檢察官向原審法院聲請免其強制戒治處分之執行，經原
    審於同年5月17日以110年度毒聲字第466號裁定免予繼續執
    行，抗告人業於同年月20日免除強制戒治處分執行出所，接
    續執行另案有期徒刑等情，有上開裁定書、本院被告前案紀
    錄表及在監在押全國紀錄表各1份在卷可稽(見本院卷第55頁
    以下)，此部分事實，堪以認定。　　
　㈡抗告人雖以前揭情詞聲明異議，惟依前所述，檢察官對抗告
    人所為強制戒治處分之執行，已於110年5月20日免除執行，
    接續執行被告之另案徒刑，該強制戒治處分之執行即告終了
    ，抗告人遲至同年6月15日始具狀向原審法院聲明異議，有
    其聲明異議狀上所蓋章戳可資為憑，顯已無聲明之實益，自
    不許抗告人就此再事異議，原審同此認定，因而駁回其聲明
    異議，核無違誤或不當之可言。抗告人猶執前詞指摘原審裁
    定不當，為無理由，應予駁回。
據上論斷，應依刑事訴訟法第412條，裁定如主文。
中　　華　　民　　國　　110 　年　　7 　　月　　29　　日
                  刑事第十一庭  審判長法　官  周煙平
                                      法　官  陳俞伶
                                      法　官  連育群
以上正本證明與原本無異。
不得再抗告。
                                      書記官  廖紫喬
中　　華　　民　　國　　110 　年　　7 　　月　　29　　日